臺灣彰化地方法院刑事判決　　　　　　　 94年度訴字第452號
公　訴　人　臺灣彰化地方法院檢察署檢察官
被　　　告　乙○○
上列被告因毒品危害防制條例案件，經檢察官提起公訴（93年度
偵字第8828號），本院判決如下：
    主  文
乙○○連續轉讓第一級毒品，累犯，處有期徒刑壹年陸月。
    事  實
一、乙○○曾因違反肅清煙毒條例、藥事法及寄藏贓物案件，經
    本院判處有期徒刑三年二月、五月、四月，應執行有期徒刑
    三年八月，並經臺灣高等法院臺中分院駁回其上訴而告確定
    ，送監執行後，於民國87年12月1 日假釋出監付保護管束，
    其於保護管束期間，又因違反毒品危害防制條例案件，經本
    院判處有期徒刑七月確定，其前開假釋亦因而撤銷，再入監
    執行殘刑，並與前開違反毒品危害防制條例案件接續執行，
    已於92年2 月17日縮短刑期執行完畢。猶不思悔改，明知海
    洛因係毒品危害防制條例第2 條第2 項第1 款所定之第一級
    毒品，不得任意轉讓予他人，竟因甲○○係其女朋友之父親
    ，即基於轉讓第一級毒品海洛因之概括犯意，於民國93年11
    月19日前之11月間，在其位於彰化縣彰化市○○路○ 段645
    巷52之5 號3 樓租屋處之房間內，連續二次無償轉讓第一級
    毒品海洛因予甲○○施用，每次均由甲○○自乙○○包裝好
    之整包海洛因中鏟取施用一次所需之海洛因後，至前開租屋
    處之廁所內施用。嗣於93年11月19日下午5 時30分許，經警
    方在前開處所執行搜索時查獲。
二、案經臺中市警察局第一分局報請臺灣彰化地方法院檢察署檢
    察官偵查起訴。
    理  由
一、前揭犯罪事實業據被告乙○○迭於檢察官偵訊時及本院審理
    中坦承不諱，並經證人即接受轉讓海洛因毒品施用之甲○○
    於偵查中結證明確（證人甲○○經本院依被告之聲請合法傳
    喚無正當理由未於審判期日到庭，已經被告捨棄於審判中傳
    喚該證人，且被告就該證人偵查中經具結之證述已同意作為
    審判之證據，依刑事訴訟法第159 條之1 第2 項、第159 條
    之5 第1 項之規定，有證據能力），而證人甲○○於前揭時
    地為警查獲時，經警採其尿液送驗結果，呈甲基安非他命及
    嗎啡陽性反應，有台中市警察局第一分局刑事組真實姓名對
    照表及詮昕科技股份有限公司濫用藥物尿液檢驗報告各一紙
    附卷可稽，證人甲○○確有施用第一級毒品海洛因之犯行無
    疑；至被告於本院準備程序中雖曾否認犯行，惟經本院於審
    判程序中當庭勘驗被告於93年12月27日及94年1 月14日檢察
    官偵訊時之錄影光碟，勘驗結果確定偵訊筆錄中關於被告轉
    讓毒品之自白或供述均出於自由意識所陳述，並無受強迫、
    利誘或其他不正方法訊問（參本院審判筆錄第3 頁）後，被
    告已於本院審理時當庭表示認罪，並供出前揭犯行（參本院
    審判筆錄第8 頁），輔以前揭補強證據之證明，足徵被告自
    白與事實相符，應堪採信。綜上，被告連續轉讓第一級毒品
    海洛因之事證明確，犯行洵堪認定，應予依法論科。
二、核被告乙○○所為，係犯毒品危害防制條例第8 條第1 項之
    轉讓第一級毒品罪。被告二次轉讓第一級毒品予他人之行為
    ，時間緊接，所犯罪名相同，顯係出於概括之犯意為之，為
    連續犯，應依刑法第56條之規定以一罪論，並加重其刑。至
    公訴人起訴書雖認定被告轉讓毒品之時間係自94年4 月間某
    日起至93年11月19日止，嗣再經蒞庭公訴人更正轉讓時間為
    自93年8 月24日起至93年11月19日止，然公訴人既未具體指
    訴轉讓次數及數量，則依罪疑惟輕之原則，自應以被告於本
    院自白之前開犯行為據，附此敘明。查被告曾因違反肅清煙
    毒條例、藥事法及寄藏贓物案件，經本院判處有期徒刑三年
    二月、五月、四月，應執行有期徒刑三年八月，並經臺灣高
    等法院臺中分院駁回其上訴而告確定，送監執行後，於87年
    12月1 日假釋出監付保護管束，其於保護管束期間，又因違
    反毒品危害防制條例案件，經本院判處有期徒刑七月確定，
    其前開假釋亦因而撤銷，再入監執行殘刑，並與前開違反毒
    品危害防制條例案件接續執行，已於92年2 月17日縮短刑期
    執行完畢，有臺灣高等法院被告前案紀錄表乙紙附卷可憑，
    其受此有期徒刑執行完畢後，五年以內再犯有期徒刑以上之
    罪，為累犯，應依法遞予加重其刑。審酌被告在未經允許之
    情形下，即連續轉讓第一級毒品予他人，供他人施用，戕害
    他人身心健康甚鉅，本不宜輕縱，惟念其轉讓次數二次，數
    量不多，且犯罪後坦承犯行，態度尚稱良好等一切情狀，量
    處如主文所示之刑，以為懲儆。
三、扣案之海洛因十七包、分裝袋二個及電子秤一個，被告否認
    與本案轉讓毒品犯行有關，並辯稱係供其自己施用第一級毒
    品所用之物等語，本院審酌被告確有施用第一級毒品海洛因
    之犯行（有台中市警察局第一分局刑事組真實姓名對照表及
    詮昕科技股份有限公司濫用藥物尿液檢驗報告各一紙附卷可
    參），而前開扣案物亦為施用毒品者所常持有之物等情，認
    被告前開辯詞可採，則前開扣案物既與本件被告犯轉讓第一
    級毒品之犯行無涉，自不得為沒收或其他處分之諭知。又扣
    案行動電話一支（門號0000000000號），雖係被告所有，然
    被告辯稱係其日常生活聯絡所用等語，查既尚乏實據可證係
    供被告轉讓毒品之用，自不合沒收之要件，無從為沒收之諭
    知。
據上論斷，應依刑事訴訟法第299 條第1 項前段，毒品危害防制
條例第8 條第1 項，刑法第11條前段、第56條、第47條，判決如
主文。
本案經檢察官楊忠城到庭執行職務。
中　　華　　民　　國　　94　　年　　8　　月　　11　 　日
                  刑事第一庭    審判長法  官  宋恭良
                                      法  官  許雅婷
                                      法  官  吳永梁
以上正本證明與原本無異。
如不服本判決，應於判決送達後十日內，向本院提出上訴狀（須
附上訴狀繕本）。
中　　華　　民　　國　　94　　年　　8　　月　　11　 　日
                                      書記官  陳美敏
附錄本案論罪科刑法條全文：
毒品危害防制條例第8條
轉讓第一級毒品者，處1 年以上7 年以下有期徒刑，得併科新臺
幣1 百萬元以下罰金。
轉讓第二級毒品者，處6 月以上5 年以下有期徒刑，得併科新臺
幣70萬元以下罰金。
轉讓第三級毒品者，處3 年以下有期徒刑，得併科新臺幣30萬元
以下罰金。
轉讓第四級毒品者，處1 年以下有期徒刑，得併科新臺幣10萬元
以下罰金。
前四項之未遂犯罰之。
轉讓毒品達一定數量者，加重其刑至二分之一，其標準由行政院
定之。
